【裁判字號】    98,消債清,31
【裁判日期】    980616
【裁判案由】    清算事件
【裁判全文】
臺灣板橋地方法院民事裁定            98年度消債清字第31號
聲  請  人  丁○○
代  理  人  劉宏邈律師
相  對  人  大眾商業銀行股份有限公司
法定代理人  丙○○
相  對  人  慶豐商業銀行股份有限公司
法定代理人  戊○○
相  對  人  良京實業股份有限公司
法定代理人  乙○○○○
相  對  人  匯誠第一資產管理股份有限公司
法定代理人  甲○○
上列聲請人因消費者債務清理事件聲請清算，本院裁定如下：
    主  文
聲請人丁○○自中華民國九十八年六月十六日下午四時起開始清
算程序。
本件得由司法事務官進行清算程序。
    理  由
一、按債務人不能清償債務或有不能清償之虞者，得依本條例所
    有定更生或清算程序，清理其債務；法院開始清算程序之裁
    定，應載明其年、月、日、時，並即時發生效力，消費者債
    務清理條例第3 條、第83條第1 項分別定有明文。
二、本件聲請意旨略以：聲請人目前債務總金額為新臺幣（下同
    ）630,000 元，有不能清償債務之情事，消費者債務清理條
    例行後，前已提出債權人清冊，以書面向最大債權金融機構
    慶豐商業銀行股份有限公司（下稱：慶豐銀行）請求共同協
    商債務清償方案，惟因其沒有工作且罹患失智症，無法負擔
    任何還款條件，因而協商不成立，再聲請人既經協商不成立
    ，且復未經法院裁定開始更生程序或許可和解或宣告破產，
    依法自得聲請清算程序，爰請裁定開始清算等語。
三、查聲請人上開之主張，業據其提出前置協商不成立通知書、
    臺北縣政府身心障礙勞工職業輔導評量中心總報告、中華民
    國身心障礙手冊、臺北榮民總醫院診斷證明書1 紙等件附卷
    可證，並有慶豐銀行98年5 月7 日民事陳報狀1 份在卷可參
    ，是聲請人既經前置協商不成立，且衡酌聲請人之經濟狀況
    後，認其確有不能清償債務之情事，本件又查無債務人有消
    費者債務清理條例第6 條第3 項、第8 條或第82條第2 項所
    定駁回清算聲請之事由存在，則債務人聲請清算，應屬有據
    ，爰裁定如主文。
四、又法院終止清算程序後，聲請人之債務並非當然免除，仍應
    由法院斟酌消費者債務清理條例有關免責之規定，例如本條
    例第133條、第134條、第135 條等，依職權認定是否裁定免
    責，故法院終止清算程序後，聲請人雖有免責之機會，惟其
    財產不敷清償清算程序之費用如係因上述條例所定不可免責
    之事由所致，法院即非當然為免責之裁定，聲請人就其所負
    債務仍應負清償之責，附此敘明。
中    華    民    國    98    年    6     月    16    日
                  民事第三庭  法  官  邱靜琪
上為正本係照原本作成
開始清算程序之裁定不得抗告，如不服同時終止清算程序之裁定
，應於裁定送達後10日內，以書狀向本院提出抗告，並繳納抗告
費新臺幣1千元。
中    華    民    國    98    年    6     月    16    日
                              書記官  鄭美莉


司法院資訊處製作；財團法人民間司法改革基金會備份。
